Ministère des Colonies Série documentaire La Réunion
Archives nationales d'outre-mer
- Justice, REU 4, 14, 16, 22 à 23, 36 à 37, 39, 66, 97, 100, 102 à 103, 105, 122, 132, 138, 268 à 269, 275, 293, 313, 316, 362, 385, 395, 397 à 398, 401, 405, 407, 411 à 412, 418 à 428, 430 à 431, 438, 452, 462 à 463, 488, 492, 505, 508 à 509, 513, 515 à 516, 518, 521 à 522, 527 à 529, 532, 540, 552
  - Officiers publics et ministériels, 1817/1915; REU 132, 398, 407, 419, 422 à 423, 425 à 428, 518, 527 à 528
    - Avoués, 1828/1913; REU 398, 422 à 423, 425, 428, 527
      - 11 avril 1828, REU 425; REU 425/4397
        Candidature à une place d'avoué de Lemoine, bachelier en droit, 5 décembre 1827.Refus ministériel car il ne remplit pas toutes les conditions exigées.
      - 1828/1833, REU 425; REU 425/4398
        Mesures de discipline à prendre à l'égard des officiers ministériels.Suspension de l'avoué Orsat; suspension des membres de la chambre des avoués.Dépêche ministérielle du 21 août 1828.Extrait d'un rapport du procureur général sur les avoués (année 1833).
      - 1843/1848, REU 425; REU 425/4399
        Demandes de création de nouvelles charges d'avoués à Saint-Paul. Mémoire de Bègue, avocat, du 23 mai 1843 à ce sujet et correspondance du même à ce sujet. Examen par le conseil privé du 29 mai 1844; refus de créer une cinquième charge d'avoué. Candidature de Volsy Focard à une charge à créer (lettre du 28 avril 1848).
      - 1844/1845, REU 425; REU 425/4400
        Arrêté local du 13 janvier 1844 organisant le stage des aspirants avoués.Observations du ministère de la Justice sur l'arrêté prescrivant des formalités pour la justification du stage des aspirants à avoué dans la colonie.Arrêté local du 27 octobre 1845 modifiant l'arrêt de 1844.
      - Mesures disciplinaires, 1845/1853; REU 425; REU 425/4402
        Mesures disciplinaires prises contre les avoués de la Réunion, suspension pour 10 mois de Dureau et Charles Brunet.Suspension pour 5 mois de Julienne.Avertissement donné à Dutrevon (mai 1853).Approbation ministérielle de cette mesure disciplinaire.Décision du gouverneur en date du 21 juin 1845 faisant remise du reste de la peine qu'ils avaient encore à subir aux auxiliaires avoués Brunet et Dureau.
      - Avoués de Saint-Paul, 25 décembre 1857; REU 425; REU 425/4403
        Demande d'indemnité formée par les avoués de Saint-Paul.Délibération du conseil général.
  - Greffe, 1811/1874; REU 397 à 398, 405, 418 à 419, 425
    - Droits de greffe, 1848/1858; REU 418; REU 418/4112
      Rapport du procureur général sur le produit des justices de paix pendant les années 1848-1849 et 1850 (15 février 1851).Rapport du procureur général sur le produit des greffes des justices de paix pour les années 1851 à 1856 (24 avril 1858).
    - Commis greffiers, 1869/1870; REU 419; REU 419/4143
      Mémoires adressés auxministres des Colonies et de la Justice par C. Charpentier après sa révocation des fonctions de commis greffier.
    - Greffier, 6 mars 1873; REU 419; REU 419/4146
      Lettre de candidature (adressée au sous-directeur des colonies Michaux par Armanet) au remplacement de de Villentry au greffe du tribunal de justice de paix de Saint-Denis.
    - Greffiers, 1er décembre 1852; REU 405; REU 405/3821
      Requête formée par les commis greffiers des tribunaux et justice de paix de Saint-Denis à l'effet d'être dispensés du service de la milice, 1er décembre 1852.
    - 1848, REU 405; REU 405/3820
      Lettre du commissaire général de la République Sarda Garriga sur le mode de transmission des greffes, 30 décembre 1848.
    - Archives des greffes, 1834/1840; REU 398; REU 398/3610
      Vols survenus en 1833.Dépêche ministérielle du 22 avril 1834, lettre du procureur général Barbaroux avec 11 pièces jointes (le n° 11 étant la liste des documents soustraits) adressés au ministère par le gouverneur, 3 août 1835.Envoi à Bourbon des copies destinées à remplacer les documents volés (1836-1838), lettre du gouverneur sur les lacunes constatées dans cet envoi, 1er octobre 1839. Dépêche ministérielle du 10 janvier 1840.
    - Archives des greffes, 1811/1818; REU 397; REU 397/3609
      Vols de 1811 (lettre de l'archiviste Cuny).Poursuites contre les voleurs; jugement du 29 mai 1815.Dépêche du 2 septembre 1816. Lettre du commissaire contrôleur L. Gerard sur l'état des archives, les réparations à effectuer au bâtiment du contrôle et les prétentions d'Ozoux l'aîné à reprendre les archives pour les classer, février 1818.
    - Greffe, 6 septembre 1874; REU 419; REU 419/4147
      Accusé de réception des instructions relatives aux dépôts de marques de fabrique et de commerce et du modèle du répertoire des modèles des marques qui doit être tenu dans les greffes.
    - Allocations et indemnités, 1863/1875; REU 418
      - 1863/1866, REU 418; REU 418/4113
        Procès-verbaux de la séance du Conseil privé du 14 septembre 1863 sur les allocations et indemnités à allouer aux greffiers de la Cour impériale.États des sommes allouées au greffier de la Cour impériale, aux greffiers des tribunaux de 1ère instance et à ceux des justices de paix pour les années 1863, 1864, 1865, 1866 (réponse à la circulaire du 13 juillet 1864 n° 237).
      - 1868/1875, REU 418; REU 418/4114
        États des sommes perçues par le greffier de la Cour Impériale, ceux des tribunaux de première instance et de justice de paix pour les années 1868, 1869, 1870, 1871, 1872, 1873, 1874, 1875 (manque état du greffier du tribunal de Saint-Denis).
    - Remises des greffiers, 1828/1834; REU 425; REU 425/4389
      Délibérations du Conseil général, 1828.Extrait d'un rapport du procureur général sur le budget judiciaire de 1834 (conseil privé des 12 et 13 mars 1833).
    - Personnel, 1847/1848; REU 425; REU 425/4390
      Arrêté local créant trois postes de commis greffiers, un à la Cour royale, un au tribunal de Saint-Paul, un à la justice de paix de Saint-Denis, 30 juin 1847.Dépêche ministérielle du 17 avril 1848 ordonnant la suppression des 3 emplois.
    - Traitement des commis greffiers, 1851; REU 425; REU 425/4391
      Approbation de la décision locale du 13 février 1850 fixant le traitement des commis greffiers, 15 janvier 1851.
    - Greffier - Personnel, 1850; REU 425; REU 425/4392
      Lettre de recommandation de Hubert Delisle en faveur d'Arthur Paris Leclerc, secrétaire de la chambre de commerce de Saint-Denis, candidat à un emploi de greffier du tribunal de commerce s'il venait à être créé.
    - Personnel, 21 janvier 1850; REU 425; REU 425/4393
      Dépêche ministérielle invitant le gouverneur à rapporter un arrêté qui a accordé un second commis rétribué au greffier de la cour d'appel.
    - Produits des greffes, 1851; REU 425; REU 425/4394
      Rapport sur les produits des greffes de justice de paix pour 1848, 1849 et 1850, 30 juillet 1851.Relevé du produit du greffe du tribunal de première instance de Saint-Paul pendant les années 1848, 1849 et 1850, 3 novembre 1851.Relevé du droit de greffe du tribunal de première instance de Saint-Denis pour les années 1847, 1848, 1849 et 1850 (15 novembre 1851).Idem pour la cour d'appel (1847-1850).
    - Droits de greffe, 1850/1852; REU 425; REU 425/4395
      Arrêté local du 29 janvier 1850 qui attribue à l'État la perception de la totalité des droits de greffe et supprime les remises des greffiers. Modification de l'arrêté le 8 janvier 1851.Situation en résultant pour les greffiers, février et juin 1851.Notes et observations à ce sujet de Th. Murat, greffier de Saint-Paul. Dépêche ministérielle du 28 mai 1852 augmentant les frais du service du greffier du tribunal de Saint-Paul.
    - Avoués, mesures disciplinaires, 15 août 1827; REU 425; REU 425/4396
      Arrêté local du 3 janvier 1827 suspendant de leurs fonctions pendant huit jours les membres de la Chambre des avoués (lettre du gouverneur du 20 janvier 1827 qui explique pourquoi l'affaire n'a pas suivi les formes indiquées au second par. de l'article 117). Rapport sur cette affaire du maître des requêtes baron Delamardelle, 12 août 1827.Rapport du baron Delamardelle sur les mesures à prendre pour le règlement d'application du par. 2 de l'article 117 de l'ordonnance du 21 août 1825.
    - Avoué, 1845/1846; REU 425; REU 425/4401
      Confirmation ministérielle de la nomination faite par arrêté local du 22 novembre 1844 de du Trevou aux fonctions d'avoué à Saint-Denis (7 octobre 1845).Accusé de réception, 12 février 1846.
    - Officiers ministériels, 1817/1818; REU 425; REU 425/4404
      Proposition faite par Desbassyns de Richemont de faire venir de France des hommes capables de remplir les fonctions de greffiers, assesseurs et d'huissiers dans la colonie.
    - Officiers ministériels et Barreau, 1823; REU 425; REU 425/4405
      Envoi des états de mutation pour les années 1821, 1822, 1823.
  - Justice criminelle, 1822/1854; REU 424
    - 1822, REU 424; REU 424/4333
      Ordonnance locale du 20 avril 1822 pour concilier l'exécution de l'ordonnance criminelle de 1670 avec les nouvelles dispositions contenues dans l'ordonnance royale du 13 novembre 1816 et les changements et innovations provoquées par l'état actuel de l'organisation administrative et judiciaire.
    - Code d'instruction criminelle, 1827/1828; REU 424; REU 424/4334
      Ordonnance portant application du Code d'instruction criminelle à Bourbon.Rapport manuscrit rédigé par le maître des requêtes baron Delamardelles, 19 décembre 1827.Notification au gouverneur: dépêche du 12 février 1828.Accusé de réception du gouverneur, 7 juin 1828.
    - Suspicion légitime, 8 avril 1841; REU 424; REU 424/4335
      Rapport du procureur général tendant à obtenir le renvoi de l'accusé Louis Gourriet devant les assises de l'arrondissement du Vent (arrondissement judiciaire créé par ordonnance de 1828), pour cause de suspicion légitime.Délibération du Conseil privé du 8 avril 1841.
    - Poursuites contre un percepteur, 7 et 8 décembre 1840; REU 424; REU 424/4336
      Autorisation de poursuite contre Robin, percepteur des contributions à Saint-Leu (procès-verbal des délibérations du Conseil privé).
    - Refus d'autoriser les poursuites contre un gendarme de la brigade de Saint-Louis (procès-verbal du Conseil privé), 2 décembre 1842; REU 424; REU 424/4337
    - Refus de poursuivre, 26 février et 11 mars 1844; REU 424; REU 424/4338
      Refus de poursuivre en justice Adam Mieroslowski, capitaine au long cours, chef de l'établissement de pêcheries des îles Saint Paul et Amsterdam.Procès-verbaux des délibérations du Conseil privé des 26 février et 11 mars 1844.
    - Refus de poursuivre, 13 mars 1847; REU 424; REU 424/4339
      Rejet d'une demande d'autorisation de poursuites judiciaires contre le commissaire de police Salaun.Procès-verbal de délibération du Conseil privé.
    - Responsabilité des fonctionnaires, 24 mars 1852; REU 424; REU 424/4340
      Rejet de la demande formée par les syndics de la faillite Poisson pour être autorisés à actionner le contrôleur colonial devant les tribunaux civils. Procès-verbal de délibération du conseil privé.Note du contrôleur colonial sur la responsabilité des fonctionnaires à l'occasion d'erreurs entraînant des dommages financiers pour l'État ou pour des tiers.
    - Refus de poursuivre, 1845/1849; REU 424; REU 424/4341
      Refus d'autorisation de poursuivre le commissaire inspecteur de police Collet à la suite de la mort du menuisier Zephir Abbogaste, par le chasseur d'ordre Laurent Deneux (3 décembre 1845), 1845-1846.Envoi de renseignements sur Deneux, détenu à Gourdon (Lot), 1849, sous prévention d'assassinat.
    - Législation, 1853/1854; REU 424; REU 424/4342
      Demande d'avis au ministère au sujet de la mise en jugement des fonctionnaires publics. Lettre du gouverneur du 29 août 1853. Consultation du garde des Sceaux, 17 décembre 1853.Instructions au gouverneur, 24 décembre 1853.Arrêté local du 10 février 1854 abrogeant l'arrêté du 20 novembre 1826 relatif à la poursuite devant les tribunaux de certains agents de police.
    - Poursuites contre les fonctionnaires, 1853/1854; REU 424; REU 424/4343
      Autorisation de poursuites judiciaires contre Perier d'Hauterive, ex-directeur des prisons de Saint-Denis et Caron ex-gardien chef (délibération du Conseil privé du 22 août 1853).Arrêt de non-lieu survenu après le décès de Perier (1854).
    - Poursuites contre des fonctionnaires, 1861/1862; REU 424; REU 424/4352
      Autorisation de poursuites contre Deyrolles, conducteur des ponts et chaussées prévenu d'homicide par imprudence.(Conseil privé du 12 décembre 1861). Observations du ministère sur la procédure suivie à cette occasion (mai 1862).
  - Jurys cantonaux, 1848/1850; REU 424
    - 1848, REU 424; REU 424/4353
      Application à la Réunion des décrets complémentaires à celui de l'abolition de l'esclavage, en particulier de celui du 27 avril 1848 créant les jurys cantonaux, tribunal composé de 3 habitants et de 3 travailleurs sous la présidence du juge de paix pour les contestations sur l'exécution des conditions des contrats d'engagement (délibérations du 17 octobre 1848 prescrivant la promulgation des décrets). Arrêté du 25 décembre 1848 donnant provisoirement aux juges de paix les attributions des jurys cantonaux.
    - Ajournement de l'établissement des jurys cantonaux, 1849/1850; REU 424; REU 424/4354
      Déliberation du Conseil privé du 5 décembre 1849. Lettre du Gouverneur du 15 mars 1850.Rapport au ministre de la Commission coloniale sur l'immigration aux colonies. Paris, imp. nationale, août 1850, 24 p. in 4°.Dépêche ministérielle du 29 août 1850: approbation d'une décision locale qui a ajourné la création des jurys cantonaux.
  - Commissions rogatoires, 1853/1861; REU 424
    - Commission rogatoire du juge d'instruction de Nantes concernant Philogène et Félix Hoareau (affaire du marin Napoléon Claude-Victor Coppalle inculpé de vol), 1853/1854; REU 424; REU 424/4355
    - Commission rogatoire du juge d'instruction de Bordeaux relative à Masset, capitaine du navire La Rosalie et Flandray second du même navire, inculpés tous deux du crime de baratterie, 1861; REU 424; REU 424/4356
    - Commission rogatoire du juge d'instruction de Saint-Marcellin (Isère) concernant Reynaud inculpé d'assassinat, mars 1861; REU 424; REU 424/4357
  - Poursuites contre les fonctionnaires, 1854/1861; REU 424
    - Refus de poursuivre, 19 octobre 1855; REU 424; REU 424/4344
      Refus de l'autorisation de poursuivre Planta en sa qualité de directeur des postes à l'occasion de soustractions frauduleuses commises dans les bureaux.Procès-verbal des délibérations du Conseil privé.
    - Autorisation de poursuivre, 19 octobre 1855; REU 424; REU 424/4345
      Autorisation donnée au ministère public d'exercer des poursuites contre le garde Grondin, ancien agent de police à l'occasion d'une dénonciation calomnieuse contre le brigadier Nourry.Procès-verbal de la délibération du Conseil privé.
    - Autorisation de poursuivre, 19 octobre 1855; REU 424; REU 424/4346
      Demande d'autorisation de poursuivre un agent de police Pierre Boyer à l'occasion d'excès commis dans l'exercice de ses fonctions (coup de sabre ayant entraîné la mort de Pierre Dalleau).Procès-verbal du Conseil privé.
    - Refus de poursuivre, 23 juillet 1856; REU 424; REU 424/4347
      Rejet de la demande formulée par Gabriel Henry Payet tendant à obtenir l'autorisation de poursuivre le commissaire de police Magny et le brigadier Girard Grondein.Délibération du Conseil privé.
    - Autorisation de poursuivre, 21 octobre 1858; REU 424; REU 424/4348
      Nouvelle demande d'autorisation de poursuites contre Edgard Dioré, délégué de l'administration à bord du navire l'Adélie.Procès-verbal du conseil privé.
    - Refus de poursuivre, 2 octobre 1854; REU 424; REU 424/4349
      Recours formé par Severin Auber auprès du ministère contre une décision du Conseil privé rejetant à l'unanimité une demande en autorisation de poursuites à diriger contre plusieurs fonctionnaires de la colonie.Lettre au gouverneur.
    - Autorisation de poursuivre, 16 mars 1858; REU 424; REU 424/4350
      Autorisation accordée au ministère public de poursuivre le capitaine du port du Mas de Saint Maurice d'avoir favorisé l'évasion du condamné correctionnel Menon.Procès-verbal, délibération du Conseil privé.
    - Autorisation de poursuivre, 25 novembre 1861; REU 424; REU 424/4351
      Autorisation de poursuivre Bouis chef de bureau à la Direction de l'Intérieur, prévenu de graves malversations.Procès-verbal du Conseil privé.
  - Personnel, 1814/1913; REU 22, 398, 405, 407, 419 à 421, 423, 428, 462, 527, 532
    - Magistrats, greffier, 22 avril 1859; REU 428; REU 428/4482
      Nomination de divers magistrats et d'un greffier par décret: Laffon, Ribout, Hurtrel, Dugand, Hullez, Godefroy greffier au tribunal de 1re instance de Saint-Pierre.
    - Juge de paix, 1822/1825; REU 22; REU 22/139
      Pièces et correspondance intéressant Gaudin-Dutail juge de paix à Bourbon: états de service, demande d'augmentation de traitement.Mémoire sur la mauvaise composition du personnel de Bourbon.Lettre du gouverneur sur les réclamations de Gaudin-Dutail.
    - Plaintes contre des magistrats, 1817; REU 22; REU 22/132
      Plaintes contre Bussy de Saint-Romain premier président et Gilbert Boucher, procureur général (octobre 1817).12 pièces jointes.Autres plaintes contre le procureur général et Sully Brunet conseiller auditeur: affaire de l'esclave Furcy qui se prétend libre puisque né en Inde, avoir touché le sol de la France.Affaire montée par les magistrats précités (1817).
    - Substitut, 1816/1817; REU 22; REU 22/130
      Demande d'augmentation de traitement de Brunet, substitut du Procureur du roi.Refus (11 décembre 1816-5 février 1817).
    - Réclamation des employés, 1873; REU 398; REU 398/3635
      Transmission d'une réclamation présentée par divers employés de l'administration de la justice à effet d'obtenir leur assimilation aux officiers et employés du commissariat de la marine, 1873.P j: tableau comparatif des grades et traitements des employés de diverses administrations de la colonie. Refus dans la dépêche du 26 août 1873.
    - 8 août 1881, REU 398; REU 398/3661
      Plainte du procureur général, chef du service judiciaire contre les critiques outrageantes pour la magistrature de la Réunion de Thomas, conseiller général maire de Saint-Pierre à la séance du Conseil général du 18 janvier 1881.Rectificatif à la séance du 1er juillet 1881.Transmission au ministre.
    - Juges, officiers ministériels, 1816/1829; REU 407; REU 407/3873
      Lettres du ministre au gouverneur (1816-1829).Nominations de juges.Observation sur les droits et devoirs des magistrats (4 décembre 1823).Lettres sur l'organisation judiciaire (9 février 1828), exécution de l'ordonnance du 30 septembre 1827.Officiers ministériels.Dispositions relatives au personnel, 29 décembre 1829.
    - Personnel des cours et tribunaux, 1815/1816; REU 421; REU 421/4221
      Extraits d'une lettre du commandant au ministre du 6 mai 1815.Lettre autographe signée du commandant au ministre, 7 janvier 1816 sur Montbru.Desbassins et sa famille. Extrait d'une lettre de de Lanux, chef d'administration ordonnateur au ministre, 21 avril 1816 (appréciations sur le personnel).
    - Avance à un magistrat, 1878; REU 420; REU 420/4214
      Injonction de la cour des Comptes à propos du paiement d'une avance à Boulley-Duparc, magistrat venant de Pondichéry à la Réunion.
    - Juges de paix, 1879; REU 420; REU 420/4209
      Traitement des juges de paix.
    - Logement, 17 novembre 1865; REU 419; REU 419/4148
      Réclamations des magistrats allant tenir les assises à Saint-Pierre au sujet de leur logement.
    - Assistance judiciaire, 1865/1872; REU 419; REU 419/4149
      Demandes en assistance judiciaire: Rose Raynaud 1865, Mme Abert demeurant à Bayonne 1867, Louis Hibon 1868, Thevenin 1869, de Peindray d'Ambelle 1872.
    - Naturalisation, 1873; REU 419; REU 419/4150
      Demande de naturalisation de Paul Haarbleicher, ancien directeur du Comptoir d'Escompte de Paris, à la Réunion par application de l'article 2 de la loi du 29 juin 1867. Lettre de recommandation signée Drouyn de Lhuys (27 octobre 1873).
    - Secrétaire du Parquet, 30 juin 1873; REU 419; REU 419/4151
      Le secrétaire du parquet judiciaire est désormais chargé de la tenue des écritures auxquelles donnent lieu, pour le ministère public, les travaux du Conseil privé constitué en Conseil du Contentieux administratif ou en commission d'appel (suite du décret qui supprime le contrôle colonial).Allocation pour ce service d'une indemnité annuelle de 1. 000 F (procès-verbaux du Conseil privé).
    - Assesseurs, 1873/1874; REU 419; REU 419/4152
      Nomination de Léonce de Morel en qualité d'assesseur de l'arrondissement sous le Vent (arrondissement judiciaire créé par ordonnance de 1828) (Conseil privé du 20 mai 1873).Promulgation dans la colonie du décret du 16 mai 1874 qui y rend définitive la composition du collège des assesseurs pour les années 1874, 1875 et 1876 (J. O. de la colonie du 22 juillet 1874).
    - Mise à la retraite, mars 1876; REU 419; REU 419/4153
      Transmission d'une demande en rectification, en ce qui concerne son nom, du décret de mise à la retraite de Bellier de Villentroy, président honoraire de la cour d'appel de la Réunion.
    - Passage, 3 avril 1876; REU 419; REU 419/4154
      État des passages embarqués sur le Finistère.
    - Candidature, 2 mars 1880; REU 419; REU 419/4155
      Lettre de candidature de Dutrevou de Breffeillac, collaborateur du journal Le Messager de Toulouse à un poste dans la magistrature de la Réunion.
    - Transmission, 1880; REU 419; REU 419/4156
    - Nominations, 1854; REU 420; REU 420/4204
      Lettre du garde des Sceaux sur la composition de ce personnel, 29 septembre 1854.Décrets de nomination (ampliations), 14 octobre 1854.
    - Magistrats et députation, 1873; REU 420; REU 420/4205
      Publication dans la colonie de la circulaire ministérielle du 19 juin 1871 au sujet de la candidature des magistrats à la députation (JO de la colonie du 20 décembre 1873).
    - Décorations, 1858/1875; REU 419; REU 419/4117
      Gallois Montbrun réclame la croix, août 1858. Procès-verbaux de réception du procureur général Béret, août 1858. Nomination de Bellier de Villentry président de la Cour impériale au grade d'officier, août 1860. Proposition du même pour le grade de commandeur (septembre 1875). Propositions pour la croix d'officier du procureur général Lefèvre Giaccobi et pour la croix de chevalier de Ligonier (septembre 1869).
    - Réclamation au sujet d'une solde, 1869; REU 462; REU 462/5251
      Réclamation de Renaud, employé au secrétariat du Procureur général, au sujet de sa solde pendant son intérim du greffier du tribunal de Saint-Denis.Cette réclamation est injustifiée puisqu’en accordant à Renaud la moitié du traitement du titulaire, on a appliqué les dispositions du décret du 4 février 1849.
    - Candidat, 11 décembre 1869; REU 462; REU 462/5252
      Demande de renseignement sur Jean-Charles Gustave Gouais-Lanaud, ancien maréchal des logis-chef au régiment d’artillerie de la marine, actuellement géomètre et teneur de livres à Saint-Benoît (Réunion) candidat à une place de juge de paix en France.
    - Personnel judidiaire, 1830/1834; REU 407; REU 407/3877
      Lettres du gouverneur au ministre: envoi des notes, de mémoires sur le personnel judiciaire (mai 1833).Envoi de notes annuelles, février 1839.
    - Collège des assesseurs, 1830/1834; REU 407; REU 407/3876
      Lettres du gouverneur au ministre: nominations radiations (1830-1834).Listes des personnes désignées (janvier 1831, décembre 1833).Prorogation du collège des assesseurs (septembre 1831).Renouvellement du collège des assesseurs, promulgation de l'ordonnance du 7 mars 1834, 31 juillet 1834.
    - Note au ministre, 20 août 1830; REU 407; REU 407/3874